# 同一控制下出售子公司报表的编制

提问人：yuxb 时间：2017-06-14 07:30:07
陈老师： 传说，证监会有一意见，出售方与合并方一样，编制合并报表时，将出售的子公司追溯调减。有此事吗？具体是哪一个文件资料。

回答人：chenyiwei
没有这种做法。处置子公司的会计处理不区分是否为同一控制下，被处置子公司的报表总要合并到处置日为止，不能视同自最早期间期初已经剥离。